臺灣花蓮地方法院刑事裁定
111年度撤緩字第28號
聲  請  人  臺灣花蓮地方檢察署檢察官
受  刑  人  林祐萱




上列聲請人因受刑人犯詐欺案件（本院107年度原易字第250號）
，聲請撤銷緩刑之宣告（111年度執聲字第166號），本院裁定如
下：
    主  文
林祐萱之緩刑宣告撤銷。 
    理  由
一、聲請意旨略以：受刑人林祐萱因詐欺案件，經本院於民國10
    8年3月7日以107年度原易字第250號判處拘役40日，如易科
    罰金，以新臺幣(下同)1000元折算壹日，緩刑4年，並應依
    附表所示之期限、方式，給付如附表所示之金額至如附表所
    示之帳戶。惟告訴人蔡運智於111年3月8日具狀表示受刑人
    目前支付4萬6千元，如受刑人未如期繳納即聲請撤銷緩刑，
    再經告訴人於111年5月9日以電話表示受刑人並未支付111年
    3月以後之損害賠償。核該受刑人所為，合於刑法第75條之1
    第1項第4款所定得撤銷緩刑宣告之原因，足認原宣告之緩刑
    難收其預期效果，而有執行刑罰之必要，爰依刑事訴訟法第
    476條之規定聲請撤銷受刑人前揭緩刑宣告等語。
二、按緩刑之宣告應撤銷者，由受刑人所在地或其最後住所地之
    地方法院檢察官聲請該法院裁定之。且緩刑宣告，得斟酌情
    形，命犯罪行為人向被害人支付相當數額之財產或非財產上
    之損害賠償。刑法第74條第2項第3款定有明文。又受緩刑之
    宣告，而違反刑法第74條第2項第1款至第8款所定負擔情節
    重大者，足認原宣告之緩刑難收其預期效果，而有執行刑罰
    之必要者，得撤銷其緩刑宣告。刑法第75條之1第1項第4款
    亦有明文。
三、經查：
（一）本件受刑人戶籍地依卷內資料係在花蓮縣，依前開規定，
      本院自屬有管轄權之法院，先予敘明。
（二）本件受刑人因詐欺案件，經本院於108年3月7日以107年度
      原易字第250號判處拘役40日，如易科罰金，以1000折算
      壹日，緩刑4年，並應依附表所示之期限、方式，給付如
      附表所示之金額至如附表所示之帳戶，經告訴人於111年3
      月8日陳報受刑人目前支付4萬6千元，尚有5萬4千元未支
      付，且渠等新約定受刑人應於111年3月後每月20日前賠償
      5千元至清償為止，如受刑人未如期履行即聲請撤銷緩刑
      ，再經臺灣花蓮地方檢察署檢察官於111年5月9日電聯告
      訴人，告訴人表示受刑人確實未依新分期條件履行賠償等
      情，有上開判決書、臺灣高等法院被告前案紀錄表、告訴
      人陳報狀、臺灣花蓮地方檢察署公務電話紀錄可憑，應堪
      認定。
（三）觀諸107年度原易字第250號卷宗，可知受刑人表示認罪且
      願意賠償告訴人所受損害，並請求為緩刑宣告，嗣被告提
      出分期賠償方案，本院乃當庭試行和解成立（107年度原
      易字第250號卷第45至47頁、第50頁），足見上開確定判
      決係以受刑人同意履行如該判決附表所示之賠償條件而為
      諭知緩刑宣告原因之一，且受刑人於本院試行和解時所提
      出之分期賠償方案應已考量自身經濟狀況，履行期間非短
      ，為保障告訴人能如數獲償，乃為上開附條件緩刑宣告，
      可徵受刑人已對該判決所定之負擔條件予以認同。
（四）而受刑人戶籍地在花蓮縣富里鄉，於原審107年度原易字
      第250號本院審理中未留居所地，經臺灣花蓮地方檢察署
      檢察官傳喚受刑人於110年12月27日到庭確認其賠償狀況
      ，受刑人於110年12月10日到庭表示其先前宜蘭居所地已
      未居住，並留下桃園居所地地址，復於同日匯款4萬元至
      告訴人指定帳戶；嗣經告訴人於111年3月8日陳報受刑人
      至目前為止共支付4萬6千元，尚有5萬4千元未支付，且渠
      等新約定受刑人應於111年3月後每月20日前賠償5千元至
      清償為止，如受刑人未如期履行即聲請撤銷緩刑等情，臺
      灣花蓮地方檢察署檢察官乃傳喚受刑人於111年4月8日到
      庭，該次傳票分別於111年3月23日寄存送達受刑人花蓮戶
      籍地及桃園居所地，均於111年4月2日發生效力，然受刑
      人未到庭；又經臺灣花蓮地方檢察署檢察官傳喚受刑人於
      111年4月29日到庭，該次傳票分別於111年4月14日、111
      年4月15日寄存送達受刑人花蓮戶籍地及桃園居所地，分
      別於111年4月24日、111年4月25日發生效力，然受刑人仍
      未到庭等情，有個人戶籍資料查詢結果、臺灣高等法院在
      監在押全國紀錄表、執行傳票送達證書、報到單(執聲卷
      第13至17頁、第25至39頁、第49頁)在卷可憑，亦經本院
      調取該案執行全卷核閱無訛，又經本院電連告訴人確認受
      刑人支付狀況，告訴人表示受刑人僅支付4萬6千元，一次
      是108年3月25日支付3千元，一次是110年12月10日支付4
      萬元，還有一次支付3千元不記得何時，除此之外受刑人
      並未再支付款項等情，有本院公務電話紀錄1紙可查(本院
      卷第23頁)，本院審酌受刑人於同意上開緩刑條件時，應
      已衡酌自身之經濟狀況及清償能力，認其可依緩刑條件履
      行，始同意緩刑條件，而受刑人於本案判決確定後未依照
      約定履行賠償條件，僅支付過3回賠償金額(3千元、3千元
      、4萬元)，從本案判決之108年3月截至111年5月間履行之
      賠償不到賠償總額一半，而若受刑人事先輕率同意緩刑條
      件，以求得緩刑之惠，嗣於法院為緩刑宣告後，卻輕忽怠
      慢判決所附之條件、不依約履行其賠償，難認其係真心接
      受緩刑所附之負擔，其徒利用賠償內容展現悔悟之決心，
      進而爭取法院為緩刑之諭知，卻於獲致緩刑宣告後，未予
      以履行，應認其無正當事由未履行上開緩刑宣告所附條件
      ，嚴重影響告訴人之權益，揆諸前揭說明，應認受刑人違
      反緩刑負擔情節重大，原緩刑宣告已難收預期效果，而有
      執行刑罰之必要。是檢察官聲請撤銷受刑人緩刑之宣告，
      本院審核認聲請為正當，核無不合，應予准許。
四、爰依刑事訴訟法第476 條、刑法第75條之1 第1 項第4 款，
    裁定如主文。
中　　華　　民　　國　　111 　年　　6 　　月　　10　　日
                  刑事第四庭    法  官  高郁茹
上列正本證明與原本無異。
如對本裁定不服，應於送達後5日內，向本院提出抗告狀（應抄
附繕本）。　　
中　　華　　民　　國　　111 　年　　6 　　月　　13　　日

                                書記官  戴國安
附表：
給付對象 給付總金額(新臺幣) 給付期限及方式 指定之匯款帳戶 告訴人蔡運智 10萬元 自108 年3 月25日起，按月於每月25日前，匯款分期給付新臺幣3000元至右列金融帳戶，至全部清償完畢為止。 告訴人彰化二水鄉農會帳戶